臺灣高等法院臺南分院刑事判決
110年度上易字第503號
上  訴  人  臺灣臺南地方檢察署檢察官
被      告  陳櫻秋


上列上訴人因被告恐嚇危害安全案件，不服臺灣臺南地方法院11
0年度易字第135號中華民國110年8月24日第一審判決（起訴案號
：臺灣臺南地方檢察署109年度偵續字第73號），提起上訴，本
院判決如下：
    主  文
原判決撤銷。
本件免訴。
    理  由
一、公訴意旨略以：被告陳櫻秋前與告訴人楊○妍之前夫陳義忠
    間發生金錢借貸糾紛而心懷怨懟，於民國107年5月18日下午
    6時許，前往楊○妍經營址設於臺南市○○區○○里○○○00○0號「○
    ○國際實業股份有限公司」（下稱○○公司）2樓辦公室門口，
    向楊○妍恫嚇稱：「你這些支票都給我開○○的票出來就對了
    」、「什麼○○的票不能開」、「我們再來試試看」、「林北
    如果沒讓你在這裡跟你鬧你再試試看」、「嘿啊，我就在跟
    他說如果今天把○○的票沒給我開出來齁，他○○的票，楊，你
    做董事長，你就給我開一千萬出來，我就不會來鬧了，如果
    沒有，你等著看，看是要走法律途徑，還是要搞黑道的」等
    加害生命、身體、財產之事恫嚇楊○妍，使楊○妍在場聽聞後
    心生畏懼，致生危害於安全。因認被告涉犯刑法第305條恐
    嚇危害安全罪云云。
二、按案件曾經判決確定者，應諭知免訴之判決。刑事訴訟法第
    302條第1款定有明文。
三、經查，被告曾被訴於「同時同地」公然侮辱告訴人，檢察官
    以108年度偵字第18844號起訴後，經原審法院以109年度簡
    字第1838號判決被告犯公然侮辱罪，處罰金新台幣六千元（
    得易服勞役），於109年6月30日確定在案，有臺灣高等法院
    被告前案紀錄表及相關裁判書類可資查考。而該公然侮辱案
    與本案，檢察官使用之證據清單編號6之證據，同為告訴人
    所提出之「107年5月18日錄音譯文」（107年他字第5835號
    卷第9-14頁，詳附件），是被告被訴該2犯行，顯係一行為
    觸犯二罪名之想像競合犯，為裁判上一罪，屬同一案件。茲
    公然侮辱案已判決確定在案，依上開規定，本案自應為免訴
    判決。則檢察官依告訴人之請求上訴，主張原審量刑過輕，
    難收矯正之效云云，雖無理由，惟原審疏未細究上情，遽為
    有罪判決，自無可採，應由本院將原判決撤銷改判本件免訴
    ，以符法制。
據上論斷，應依刑事訴訟法第369條第1項前段、第364條、第302
條第1款，判決如主文。
本案經檢察官施胤弘提起公訴，檢察官羅瑞昌提起上訴，檢察官
柯怡伶到庭執行職務。
中　　華　　民　　國　　110 　年　　11　　月　　24　　日
                  刑事第一庭    審判長法　官  楊清安
　　　　　　　　　                    法　官  蕭于哲
　　　　　　　　　　　　　　　　　    法　官  陳顯榮
以上正本證明與原本無異。
不得上訴。
　　　　　　　　　　　　　　　　　　　書記官  盧建元  
中　　華　　民　　國　　110 　年　　11　　月　　24　　日